【裁判字號】    99,消債清,91
【裁判日期】    990706
【裁判案由】    清算事件
【裁判全文】
臺灣臺中地方法院民事裁定            99年度消債清字第91號
聲  請  人  午○○
代  理  人  林志銘律師
相對人(
即債權人)   合作金庫商業銀行股份有限公司
法定代理人  地○○
相對人(
即債權人)   國泰世華商業銀行股份有限公司
法定代理人  壬○○
相對人(
即債權人)   兆豐國際商業銀行股份有限公司
訴訟代理人  辰○○
代  理  人  子○○
相對人(
即債權人)   台灣中小企業銀行股份有限公司
法定代理人  戌○○
代  理  人  丁○○
相對人(
即債權人)   聯邦商業銀行股份有限公司
法定代理人  辛○○
相對人(
即債權人)   遠東國際商業銀行股份有限公司
法定代理人  卯○○
相對人(
即債權人)   台新國際商業銀行股份有限公司
法定代理人  戊○○
相對人(
即債權人)   安泰商業銀行股份有限公司
法定代理人  甲○○
相對人(
即債權人)   中國信託商業銀行股份有限公司
法定代理人  申○○○○
相對人(
即債權人)   友邦國際信用卡股份有限公司
法定代理人  天○○
相對人(
即債權人)   金陽信資產管理股份有限公司
法定代理人  丑○○
相對人(
即債權人)   臺灣新光商業銀行股份有限公司
法定代理人  己○○
相對人(
即債權人)   匯誠第一資產管理股份有限公司
法定代理人  丙○○
相對人(
即債權人)   磊豐國際資產管理股份有限公司
法定代理人  庚○○
相對人(
即債權人)   摩根聯邦資產管理股份有限公司
法定代理人  亥○○
代  理  人  宇○○
相對人(
即債權人)   新加坡商星展銀行股份有限公司(原：泛亞商業銀
            行)
法定代理人  未○○
相對人(
即債權人)   乙○○
相對人(
即債權人)   黃○○
相對人(
即債權人)   玄○○
相對人(
即債權人)   酉○○
相對人(
即債權人)   癸○○
相對人(
即債權人)   寅○○
相  對  人  宙○○
相  對  人  巳○○
上列當事人因消費者債務清理事件聲請清算，本院裁定如下：
    主  文
債務人午○○自中華民國九十九年七月六日起開始清算程序。
    理  由
一、按法院開始清算程序之裁定，應載明其年、月、日、時，並
    即時發生效力，消費者債務清理條例第83條第1項定有明文。
二、本件債務人主張：其不能清償債務情事，前已提出債權人清
    冊，以書面向最大債權金融機構請求共同協商債務清償方案
    ，惟協商不成立，其又未經法院裁定開始更生程序或許可和
    解或宣告破產，爰向本院聲請清算等語。經查：債務人所主
    張之上開事實，業據提出相關財稅資料、存摺影本及財產清
    單等為證，此外本件又查無債務人有消費者債務清理條例第
    6條第3項、第8條或第82條第2項所定駁回清算聲請之事由存
    在，則債務人聲請清算，應屬有據，爰裁定如主文。
中    華    民    國    99    年    7     月    6     日
                            民事庭法官  張升星
上為正本係照原本作成
本件不得抗告
中    華    民    國    99    年    7     月    6     日
                            書  記  官  陳貴欽

司法院資訊處製作；財團法人民間司法改革基金會備份。
